

BARDI NATHAN

DÉVELOPPEUR WEB - FULLSTACK JS

STACK TECHNIQUE

Nodejs GraphQL HTML Apollo Server **Express** React GraphOL SuperTest Redux Sequelize Sgitch Python MongoDB Next.js Django Mongoose Jest **Tailwind** PostgresSQL Javascript Apollo Server EJS Typescript Socket io (RLT) CSS / SASS

COMPÉTENCES ET SAVOIR-FAIRE

- Anglais B2
- Gestion de projet
- Persévérants et minutieux
- Curieux, polyvalent et à l'écoute
- Travail en autonomie et en équipe

PROFIL PERSONNEL

Assoiffé de connaissances, passionné avec énormément de savoir en autodidactie sur 9 ans, je me suis professionnalisé dans le milieu du développement web.
Toujours impliqué, curieux, j'aime mettre à profit mes compétences front et back end.

COORDONNÉES

devw.nbardi@gmail.com https://www.nathanbardi.com/ https://github.com/Tekdey https://www.linkedin.com/in/nathan-bardi/ Nîmes, 30000 Permis B

Mobilité: Nîmes, Montpellier, Marseille

EDUCATION

Titre professionnel - Niveau V: Décembre - 2022 **Développeur Web et Web Mobile**

O'CLOCK

Mai 2022 - Octobre 2022

Formation Développeur Full Stack Javascript

- 3 mois de socle : intégration web, API REST, data, GIT, AGILE
- 1 mois de spécialisation Data
- 1 mois de projet professionnalisant en équipe

BEP Métier Relation Client Usager

2017

EXPÉRIENCE PROFESSIONNELLE

Lead Developpeur Back | Developpeur Front

Keep'Up | septembre 2022 - octobre 2022

- Organisation d'une équipe de 6 développeurs
- Mise en place d'une api back
- Méthode agile
- Gestion de base donnée
- Intégrateur

Facteur

Groupe La Poste | octobre 2019 - décembre 2021

- Organisation et rangement du courrier à distribuer au centre de trie
- Elaboration du trajet optimum
- Collecte à heures précises du courrier déposé dans les boîtes aux lettres

Développeur d'applications stage

Les ateliers de la mine | juin 2018 - juillet 2018

- Mise en place d'un réseaux intranet
- Création d'outil au besoin de demandes internes
- Aide l'association à obtenir une forte présence sur les réseaux sociaux en traitant les questions quotidiennes

INTÉRÊTS ET LOISIRS

Ma passion est le code, j'ai beaucoup d'intérêt pour les nouvelles technologies web, en particulier pour le web 3.